臺灣臺北地方法院民事裁定
111年度北簡字第2876號
原      告  遠東國際商業銀行股份有限公司


法定代理人  侯金英  

訴訟代理人  林芷伃  
            王韋智  
上列原告與被告單勝臺、單莉莉間請求撤銷遺產分割登記等事件
，本院裁定如下： 
    主      文
原告應於本裁定送達後五日內，提出足以認定原告起訴時得獲保
全之債權總額之資料，以查報訴訟標的價額，並依民事訴訟法第
七十七條之十三所定費率，扣除已繳裁判費新臺幣壹仟肆佰肆拾
元，補繳不足之裁判費，逾期不補正，即駁回本件訴訟。
    理      由
一、按提起民事訴訟，應依民事訴訟法第77條之13規定繳納裁判
     費，此乃法定必備之程式。次按訴訟標的之價額，由法院
    核 定；核定訴訟標的之價額，以起訴時之交易價額為準，
    無交 易價額者，以原告就訴訟標的所有之利益為準；法院
    因核定 訴訟標的之價額，得依職權調查證據；民事訴訟法
    第77條之 1第1項至第3項定有明文。又債權人主張債務人詐
    害其債 權，依民法第244條規定提起撤銷詐害行為之訴者，
    債權人 行使撤銷權之目的，在使其債權獲得清償，故應以
    債權人因 撤銷權之行使所受利益為準，原則上以債權人主
    張之債權額 ，計算其訴訟標的價額；如被撤銷法律行為標
    的之價額低於 債權人主張之債權額時，則以該被撤銷法律
    行為標的之價額 計算（最高法院97年度第1次民事庭會議決
    議、99年度台抗字第222號裁判意旨參照）。末按原告之訴
    ，有起訴不合程式，法院應以裁定駁回之。但其情形可以補
    正者，審判長應定期間先命補正，民事訴訟法第249條第1項
    第6款亦定有明文。
二、經查，本件原告起訴請求被告單勝臺、單莉莉就坐落臺北市
    ○○區○○段○○段00000地號（權利範圍122／10000）及臺北市○○
    區○○段○○段0000○號（權利範圍1／1，門牌號碼：臺北市○○區
    ○○路000號6樓）之不動產（下合稱系爭不動產），以遺產分
    割協議之債權行為及以分割繼承為登記原因之不動產所有權
    移轉登記物權行為撤銷，並回復為被告公同共有。依前揭說
    明，除該被撤銷法律行為標的之價額低於債權人主張之債權
    額外，應以債權人因撤銷權之行使所受利益為準，即以原告
    獲保全之債權利益計算【算至起訴時即民國110年12月8日之
    債權額，包含本金、利息、違約金及督促（訴訟）程序費用
    等之加總債權】，原告起訴檢附資料並未足供認定原告起訴
    時得獲保全之債權總額，致本院無法核定本件訴訟標的價額
    ，茲限原告於5日內提出足供認定原告起訴時得獲保全之債
    權總額，以查報本件訴訟標的價額，並依民事訴訟法第77條
    之13所定費率計算補繳本件裁判費。逾期不補正，即駁回原
    告之訴。
三、爰依民事訴訟法第249條第1項但書，裁定如主文。 
中　　華　　民　　國　　111 　年　　2 　　月　　16　　日
                           臺北簡易庭 
　　　　　　　　　            法    　官　郭美杏
以上正本係照原本作成。
本裁定不得抗告。                   
中　　華　　民　　國　　111 　年　　2 　　月　　16　  日
                              書　記　官  林玗倩